臺灣臺北地方法院刑事判決　　　　　　100年度審易字第699號
公　訴　人　臺灣臺北地方法院檢察署檢察官
被　　　告　楊國雄
上列被告因竊盜案件，經檢察官提起公訴（100 年度偵字第2222
3 號），被告於本院審理中，就被訴事實為有罪之陳述，經本院
告知簡式審判程序意旨，並聽取公訴人及被告之意見後，本院裁
定依簡式審判程序審理，判決如下：
    主  文
楊國雄竊盜，累犯，處有期徒刑拾月。
    事  實
一、楊國雄前因竊盜案件，經臺灣板橋地方法院以95年度易字第
    1350號判決判處有期徒刑4 月確定，甫於民國96年2 月19日
    縮刑期滿執行完畢。竟仍不知悔改，意圖為自己不法之所有
    ，基於竊盜之犯意，於100 年9 月13日下午3 時40分許，駕
    駛租來車牌號碼906-EU號之營業用小客車，在臺北市○○區
    ○○路105 巷前，見對面路邊劉星谷甫離開其所駕駛台灣五
    常股份有限公司所有車牌號碼4793-UZ 號自用小客車，認有
    機可乘，遂以隨地拾得非其所有之磁磚，敲破該車右前車窗
    （毀損部分未據告訴），伸手入車內竊取該公司所有之衛星
    導航、行車紀錄器各1 台及NOKIA 手機搭配0000000000門號
    1 支暨劉星谷所有之深色手提包（含其內之HTC 智慧型手機
    搭配0000000000門號1 支、現金約新臺幣2,000 元、信用卡
    3 張、國民身分證、全民健保卡及駕照等物），得手並放入
    上開營業小客車內後駕駛該車逃逸；後將其所竊得之衛星導
    航及行車紀錄器在新北市三重區重新橋下跳蚤市場擺攤售予
    不詳之人，變賣所得及竊得現金均花用殆盡，其餘財物則丟
    棄之；嗣因劉星谷走回車上時發覺車內遭竊，報警處理，經
    警調閱附近監視器畫面後循車號查得上情。
二、案經劉星谷及台灣訴由臺北市政府警察局文山第二分局報請
    臺灣臺北地方法院檢察署檢察官偵查起訴。
    理  由
一、程序部分：本件被告楊國雄所犯係死刑、無期徒刑或最輕本
    刑為3 年以上有期徒刑以外之罪，其於本院審理中就被訴事
    實為有罪之陳述，經本院告知簡式審判程序之旨，並聽取當
    事人意見後，經本院依刑事訴訟法第284 條之1 、第273 條
    之1 第1 項規定裁定進行簡式審判程序，合先敘明。
二、上開事實，業據被告於本院100 年12月26日審理中坦承不諱
    ，核與其警詢中之自白相符，復與證人即被害人劉星谷於警
    、偵訊中證述之失竊情節相一致，另有臺灣板橋地方法院搜
    索票、搜索扣押筆錄（無所獲）、監視器翻拍畫面、通聯調
    閱查詢單、營業小客車租賃合約書及退車單等件在卷可稽，
    是被告上開於本院之任意性自白核與事實相符而可採信，本
    案事證已臻明確，被告犯行堪以認定，自應依法論科。
三、核被告所為，係犯刑法第320 條第1 項之竊盜罪。查被告前
    因竊盜案件，經臺灣板橋地方法院以95年度易字第1350號判
    決判處有期徒刑4 月確定，於96年2 月19日縮刑期滿執行完
    畢，此有臺灣高等法院被告前案紀錄表乙件附卷可參，其於
    5 年內故意再犯本件最重為有期徒刑以上之罪，為累犯，應
    依刑法第47條第1 項之規定加重其刑。爰審酌被告年事已高
    ，卻屢屢恣意竊取他人物品，嚴重蔑視他人財產權，但犯後
    尚知坦承犯行並表達悔意，態度尚可，然所竊得之財物均未
    能歸還予被害人劉星谷及台灣五常股份有限公司或賠償其等
    損失，暨被告之素行、生活狀況、犯罪之動機、目的、手段
    、竊得財物價值高低等一切情狀，兼參酌公訴檢察官及被告
    就刑度當庭表示之意見，量處如主文所示之刑。
四、末公訴人雖請求併予宣告強制工作，惟被告此次犯行之宣告
    刑並未達1 年以上，依竊盜犯贓物犯保安處分條例第2 條第
    4 項之規定，已無該條例（第3 條第1 項）適用之餘地，且
    依被告所述，其所犯竊盜罪，係因今年年初中風後工作時薪
    減少，且為還中風前所欠債務等原因而犯，其在華克洗車廠
    工作好幾年等語明確，公訴人除前案紀錄及被告擺攤銷贓之
    事實外，亦未說明單純施以刑罰難收矯正之效之具體理由，
    自難遽認被告係有犯罪習慣或因遊蕩或懶惰成習而犯罪，故
    公訴人請求併予宣告強制工作，於法尚有未合，要難依其所
    請，附此敘明。
據上論斷，應依刑事訴訟法第284 條之1 、第273 條之1 第1 項
、第299 條第1 項前段，刑法第320 條第1 項、第47條第1 項，
刑法施行法第1 條之1 第1 項、第2 項前段，判決如主文。
本案經檢察官盧慧珊到庭執行職務。
中    華    民    國   100    年    12    月    30    日
                  刑事第二十一庭  法  官  吳勇毅
上正本證明與原本無異。
如不服本判決應於收受送達後10日內向本院提出上訴書狀，並應
敘述具體理由；其未敘述上訴理由者，應於上訴期間屆滿後20日
內向本院補提理由書（均須按他造當事人之人數附繕本）「切勿
逕送上級法院」。告訴人或被害人如對於本判決不服者，應具備
理由請求檢察官上訴，其上訴期間之計算係以檢察官收受判決正
本之日期為準。
                                  書記官  游秀珠
中    華    民    國   100    年    12    月    30    日
附錄本案論罪科刑法條全文：
中華民國刑法第320條
（普通竊盜罪、竊佔罪）
意圖為自己或第三人不法之所有，而竊取他人之動產者，為竊盜
罪，處5 年以下有期徒刑、拘役或5 百元以下罰金。
意圖為自己或第三人不法之利益，而竊佔他人之不動產者，依前
項之規定處斷。
前二項之未遂犯罰之。